臺灣高等法院高雄分院刑事裁定          100年度抗字第166號
抗  告  人
即受刑人    王光成
上列抗告人因聲請定應執行刑案件，不服臺灣高雄地方法院中華
民國100 年6 月20日裁定（100 年度聲字第1886號），提起抗告
，本院裁定如下：
    主  文
抗告駁回。
    理  由
一、本件抗告意旨略以：抗告人即受刑人王光成（下稱受刑人）
    所犯計25罪，合計刑期為有期徒刑14年8 月，原審定應執行
    刑為有期徒刑12年3 月，顯然過重，而有違比例原則，爰請
    求給予受刑人一個合理公正之裁定云云。
二、按數罪併罰，應依分別宣告其罪之刑為基礎，定其應執行刑
    ，此觀刑法第51條規定自明，故一裁判宣告數罪之刑，雖曾
    經定其執行刑，但如再與其他裁判宣告之刑定其執行刑時，
    前定之執行刑當然失效，仍應以其各罪宣告之刑為基礎，定
    其執行刑，不得以前之執行刑為基礎，以與後裁判宣告之刑
    ，定其執行刑（最高法院59年度台抗字第367 號裁定意旨參
    照）。次按被告犯應併合處罰之數罪，經法院以判決或裁定
    定其數罪之應執行刑確定者，該數罪是否執行完畢，均係以
    所定之應執行刑全部執行完畢為斷。其在定應執行刑之前已
    先執行之有期徒刑之罪，因嗣後與他罪合併定應執行刑，而
    由檢察官換發執行指揮書執行應執行刑，是其前已執行之有
    期徒刑部分，僅應予扣除，該罪宣告之刑不能認為已執行完
    畢（最高法院93年度台非字298 號判決意旨參照）。再按法
    律上屬於自由裁量事項，尚非概無法律性之拘束，在法律上
    有其外部界限及內部界限。前者法律之具體規定，使法院得
    以具體選擇為適當裁判，此為自由裁量之外部界限。後者法
    院為自由裁量時，應考量法律之目的，法律秩序之理念所在
    ，此為自由裁量之內部界限。法院為裁判時，2 者均不得有
    所踰越。在數罪併罰而有2 裁判以上，應定其應執行刑之案
    件，法院所為刑之酌定，固屬自由裁量事項，然對於法律之
    內、外部界限，仍均應受其拘束（最高法院91年度台非字第
    32號、92年度台非字第187 號判決意旨參照）。
三、經查：
  (一)本件受刑人因竊盜等案件，所犯如附表一、二所示之25罪，
    業經原審法院先後判處如附表一、二所示之刑，並於附表一
    、二「判決確定日期」欄所示之日期分別確定在案等情，有
    臺灣高等法院被告前案紀錄表及附表一、二所列各該刑事判
    決書在卷可稽。且受刑人所犯如附表一、二所示之25罪，符
    合刑法第50條、第53條「裁判確定前犯數罪者併合處罰，並
    依刑法第51條之規定定其應執行之刑」之要件，是原審法院
    依檢察官之聲請定其應執行之刑，尚無不合，合先敘明。
  (二)受刑人所犯如附表一編號1 至4 所示之4 罪，固經原審法院
    以99年度聲字第3016號裁定定應執行刑為有期徒刑1 年11月
    確定；附表二編號1 至14所示之14罪，固經原審法院以99年
    度審易字第5364號、100 年度審易字第5464號判決定應執行
    刑為有期徒刑6 年6 月確定。惟參諸上開最高法院59年度台
    抗字第367 號裁定意旨，受刑人既有附表一、附表二所示之
    25罪應定其應執行之刑，則前揭附表一編號1 至4 所示4 罪
    所定之執行刑（有期徒刑1 年11月）及附表二編號1 至14所
    示14罪所定之執行刑（有期徒刑6 年6 月），均當然失效，
    仍應以附表一、二所示25罪之宣告刑為基礎，定其應執行之
    刑，不得以前揭之執行刑（有期徒刑1 年11月、6 年6 月）
    為基礎，與其餘未定應執行刑之各宣告刑定其應執行之刑，
    自不待言。
  (三)依上述最高法院93年度台非字298 號判決意旨參照，附表一
    編號1 、2 所示之2 罪業雖已執行，然附表一編號1 、2 所
    示之2 罪既與附表一、二其餘23罪合併定其應執行之刑，則
    附表一編號1 、2 所示之2 罪業已執行部分，僅應予扣除，
    該2 罪之宣告刑不能認為已執行完畢。
  (四)按數罪併罰，分別宣告其罪之刑，依下列各款定其應執行者
    ：五宣告多數有期徒刑者，於各刑中之最長期以上，各刑合
    併之刑期以下，定其刑期，但不得逾30年。刑法第51條第5
    款定有明文。是本件定應執行刑，自不得逾越刑法第51條第
    5 款所定法律之外部界限，即不得重於附表一、二所示25宣
    告刑之總和（即有期徒刑14年8 月）；此外，亦應受內部界
    限之拘束，即不得重於前揭之執行刑（有期徒刑1 年11月、
    6 年6 月），加計其餘未定應執行刑之各宣告刑（有期徒刑
    4 年6 月）之總和（即有期徒刑12年11月）。
四、原審法院綜合上情，就受刑人所犯如附表一、二所示25罪所
    處之刑，定其應執行之刑為有期徒刑12年3 月，並未逾越法
    律之外部界限及內部界限，亦未違反公平原則及比例原則，
    經核尚無違誤之處。受刑人執上開情詞，提起本件抗告，為
    無理由，應予駁回。
五、據上論結，應依刑事訴訟法第412 條，裁定如主文。
中    華    民    國  100     年    8     月    1     日
                  刑事第十一庭  審判長法  官  翁慶珍
                                      法  官  石家禎
                                      法  官  孫啟強
以上正本證明與原本無異。
如不服本裁定應於送達後5 日內向本院提出抗告狀。
中    華    民    國   100    年    8     月    1     日
                                      書記官  劉鴻瑛